臺灣臺中地方法院刑事判決　　　　　　100年度簡上字第275號
上　訴　人　施素滿
即　被　告
上列上訴人因賭博案件，不服本院台中簡易庭100年度中簡字第9
04號中華民國100年4月21日第一審簡易判決（聲請案號：100年
度偵字第2818號），提起上訴，本院管轄之第二審合議庭判決如
下：
    主    文
上訴駁回。
    事    實
一、施素滿基於賭博與意圖營利供給賭博場所及聚眾賭博之犯意
    ，自民國99年12月中旬某日起，至100年1月25日止，提供位
    於臺中縣太平市（現改制為臺中市太平區○○○○街202 號
    由其經營之「元氣藥燉排骨」店之公眾得出入之場所，經營
    俗稱香港六合彩之賭博，而聚集不特定多數人賭博財物。其
    方式係以港式「2星」、「3星」及「4星」等方式供賭客簽
    賭，每簽1支為新台幣（下同）100元，以核對香港六合彩開
    獎號碼決定輸贏，凡對中號碼者，「2星」可贏得57倍彩金
    ，「3星」可贏得570倍彩金，「4星」可贏得7500倍彩金，
    如未簽中，賭金則歸施素滿所有，再由施素滿以交換牌支予
    上游組頭之方式，與同具有反覆實施賭博及意圖營利供給賭
    博場所、聚眾賭博犯意聯絡之上游組頭自稱「阿好」某年籍
    不詳之成年女子互換牌支，持續經營上揭香港六合彩之賭博
    。嗣於100年1月25日17時56分許，適有賭客許慶樂在上開地
    點向施素滿簽注後，為警執行盤查而查獲，並扣得其所有供
    賭博用之簽單5張及賭金160元等物。
二、案經臺中市政府警察局第六分局報請台灣台中地方法院檢察
    署檢察官偵查而聲請簡易判決處刑。
    理    由
一、訊據被告施素滿矢口否認上揭犯行，且上訴時辯稱伊在簽六
    合彩，並代許慶樂簽賭，伊無經營六合彩，且主張原審判決
    過重等語。惟查上揭犯罪事實，業據被告施素滿於警詢及偵
    查中坦承不諱，復有簽單5張及賭金160元等物扣案可資佐證
    ，足認被告等之自白與事實相符，被告所辯委無可採，且量
    刑輕重，係屬事實審法院得依職權自由裁量之事項，茍已斟
    酌刑法第57條各款所列情狀，而未逾越法定刑度，不得遽指
    為違法（最高法院72年台上字第6696號、75年台上字第7033
    號判例參照）。又在同一犯罪事實與情節，如別無其他加重
    或減輕之原因，下級審量定之刑亦無過重或失輕之不當情形
    ，則上級審法院對下級審法院之職權行使，原則上應予尊重
    ，亦有最高法院85年度台上字第2446號裁判意旨可資參照。
    本案原審對被告量刑已審酌刑法第57條之規定，上訴人上訴
    主張原審量刑過重，難認為有理由。
二、核被告施素滿所為，係犯刑法第266條第1項前段之賭博罪、
    同法第268條前段之圖利供給賭場罪及同條後段之圖利聚眾
    賭博罪；又被告施素滿與真實姓名、年籍均不詳綽號「阿好
    」之成年女子間就上開犯行，有犯意聯絡及行為分擔，為共
    同正犯。查立法者針對特定刑罰規範之構成要件，已預設該
    犯罪行為之本質係持續實行之複數行為，具備反覆、延續之
    行為特徵，而將之總括或擬制為一個構成要件之集合犯行為
    ，因其刑法評價上為構成要件之行為單數，認應僅成立一罪
    。則行為人基於概括之犯意，在密切接近之一定時、地持續
    實行之複次行為，倘依社會通念，於客觀上認為符合一個反
    覆、延續性之行為觀念者，於刑法評價上，即應僅成立一罪
    ，學理上所稱「集合犯」之職業性、營業性或收集性等具有
    重複特質之犯罪均屬之，例如經營、從事業務、收集、販賣
    、製造、散布等行為概念者是，有最高法院95年台上字第
    1079號判決意旨足資參照。本件被告施素滿與綽號「阿好」
    之成年女子利用香港「六合彩」開彩號碼，聚集不特定之人
    簽賭下注，於每星期固定之開彩時間對獎，以簽中與否論輸
    贏，藉此牟利，其犯罪形態本質上即具有反覆、延續之特質
    ，從而，本件被告施素滿既自民國99年12月中旬某日起至10
    0 年1月25日為警查獲前持續反覆提供賭博場所，聚眾賭博
    以營利，依社會通念，被告施素滿之行為即應屬前揭學理上
    所稱具有營業性之重複特質之「集合犯」，僅成立一罪。又
    被告施素滿所犯意圖營利供給賭博場所、意圖營利聚眾賭博
    及普通賭博三罪間，係基於一意圖營利聚眾賭博之犯意，達
    成其同一犯罪所為之各個舉動，應屬法律概念之一行為，其
    一行為觸犯上開三罪名，為想像競合犯，應依刑法第55條之
    規定，從一重之意圖營利聚眾賭博罪處斷。原審斟酌被告施
    素滿不思正途賺取所需，竟經營「六合彩」供人賭博財物，
    並藉以從中獲取不法利益，助長大眾投機僥倖心理，其所為
    足以敗壞社會善良風氣，誠屬不該，及被告經營賭場之時間
    、所獲取之利益等一切情狀，予以量處科刑，於法尚無不合
    ，被告上訴顯無理由，應予駁回。
據上論斷，應依刑事訴訟法第455條之1第1項、第3項，第364條
、第368條，判決如主文。
本案經檢察官張容姍到庭執行職務。
中    華    民    國   100    年    10    月    6     日
               刑事第六庭  審判長 法  官   鍾堯航
                                  法  官   黃佩韻
                                  法  官   郭德進
以上正本證明與原本無異。
本件不得上訴。
                                  書記官   陳彥蓉
中    華    民    國   100    年    10    月    6     日
附錄論罪科刑法條：
刑法第266條第1項
在公共場所或公眾得出入之場所賭博財物者，處1千元以下罰金
。但以供人暫時娛樂之物為賭者，不在此限。
刑法第268條
意圖營利，供給賭博場所或聚眾賭博者，處3年以下有期徒刑，
得併科3千元以下罰金。